臺灣高等法院刑事判決
111年度上易字第1710號
上  訴  人  
即  被  告  謝定榮



上列上訴人即被告因竊盜案件，不服臺灣桃園地方法院111年度
審易字第147號，中華民國111年7月4日第一審判決（起訴案號：
臺灣桃園地方檢察署110年度偵字第29646號），提起上訴，本院
判決如下：
    主  文
上訴駁回。                                              
    理  由
一、按提起上訴，應以上訴書狀提出於原審法院為之；不服地方
    法院之第一審判決而上訴者，應向管轄第二審之高等法院為
    之；上訴書狀應敘述具體理由，刑事訴訟法第350條第1項、
    第361條第1項、第2項分別定有明文，此為上訴必備之程式
    ；倘所提上訴理由非屬具體理由者，為上訴不合法律上之程
    式，且由同法第361條之立法理由第3項：「上訴理由是否具
    體，係屬第二審法院審查範圍，不在命補正之列」等語可知
    ，上訴書狀雖記載理由，但並未具體敘述時，則無須再命補
    正（最高法院97年度台上字第3889號判決意旨參照），第二
    審法院應依刑事訴訟法第367條前段之規定以判決駁回之。
    而所稱「具體理由」，並不以其書狀應引用卷內訴訟資料，
    具體指摘原審判決不當或違法之事實，亦不以於以新事實或
    新證據為上訴理由時，應具體記載足以影響判決結果之情形
    為必要。但上訴之目的，既在請求第二審法院撤銷或變更第
    一審之判決，所稱「具體」，當係抽象、空泛之反面，若僅
    泛言原判決認事用法不當、採證違法或判決不公、量刑過重
    等空詞，而無實際論述內容，即無具體可言。從而，上開法
    條規定上訴應敘述具體理由，係指須就不服判決之理由為具
    體之敘述，而非空泛之指摘而言（最高法院106年度第8次刑
    事庭會議決議意旨參照）。準此，上訴人之上訴書狀縱有敘
    述上訴理由，倘僅是徒托空言或漫事指摘，未舉出該案相關
    之具體事由者，即與未敘述具體理由無異，所為上訴即非適
    法。
二、上訴人即被告謝定榮不服原審判決，提起上訴。上訴意旨略
    以：被告犯結夥三人以上竊盜罪，經原審法院判決1年4月，
    按以相同手法反覆實施，如以實質累加方式，則處罰之刑度
    顯將超過其行為之不法內涵及考量生命有限，刑罰對被告造
    成之痛苦程度，判執行之裁量時，亦考量罪責相當，刑罰目
    的、各罪關係，侵害法益。又按法律上屬於自由裁量事項，
    並非無法律上之拘束，在法律上有其外部界限及內部界限，
    為法律之具體規定，使法院得以具體選擇，為適當裁定，綜
    上所述，請給予被告有自新機會，早日回歸社會，更盡國人
    應盡義務云云。
三、經查：
　　原審認被告所為均係犯刑法第321條第1項第4款之結夥三人
    以上竊盜罪（共4罪）。並說明被告前因犯①施用毒品案件，
    經臺灣新竹地方法院以103年度審易字第901號判處有期徒刑
    7月確定；②施用毒品案件，經臺灣新竹地方法院以104年度
    審易字第511號判處有期徒刑7月確定。上開①②罪刑，嗣經臺
    灣新竹地方法院以104年度聲字第1643號裁定定應執行有期
    徒刑1年確定，於105年6月20日縮刑期滿執行完畢等情，有
    本院被告前案紀錄表在卷可參。審酌其受徒刑之執行完畢，
    5年以內故意再犯本案有期徒刑以上之罪，固合於刑法第47
    條第1項規定，為累犯。惟審酌被告執行完畢之施用毒品案
    件，與本案罪名、犯罪情節以及保護法益俱屬不同，難認其
    有特別惡性及對刑罰反應力薄弱，爰參酌司法院大法官會議
    釋字第775號解釋意旨，不依刑法第47條第1項規定加重其最
    低本刑。復審酌被告不思以正當手段獲取財物，為圖一己私
    益，竟恣意結夥三人以上任意竊取他人財物，蔑視他人財產
    權，對民眾財產、社會治安與經濟秩序產生危害，所為殊無
    可取。惟念其犯後坦承犯行，並衡其犯罪之動機、目的、手
    段、素行暨竊得財物之價值等一切情狀，分別量處有期徒刑
    6月（共4罪），並定其應執行有期徒刑1年4月之刑，並均諭
    知易科罰金之折算標準。並就沒收部分說明：查被告與陳政
    文、歐家榮共同竊得如附表所示之物，俱未實際合法發還被
    害人，復無從認定內部分配如何，其不法利得實際分配不明
    ，而以渠等為本案犯行之分工方式，尚可認定渠等對於上開
    犯罪所得，均有事實上之共同處分權限，揆諸前揭說明，自
    應負共同沒收之責，爰應依刑法第38條之1第1項前段、第3
    項規定，宣告沒收，於全部或一部不能沒收或不宜執行沒收
    時，追徵其價額（最高法院102年度台上字第4461號判決意
    旨參照。另共犯歐家榮並非本件受判決人，關於沒收部分，
    自不宜在本件主文宣示其應與被告連帶或共同沒收、追徵之
    旨。至於判決確定後，檢察官應本於共同正犯連帶沒收之原
    則而為執行，乃屬當然）。經核原判決已詳敘認定事實所憑
    證據及理由、量刑之依據，從形式上觀察，並無採證、認定
    事實錯誤、量刑瑕疵或違背法令之情形，尚難指為違法。
四、被告雖以請求從輕量刑為由提起上訴云云。惟原判決就被告
    之犯罪情節及科刑部分之量刑基礎，已於理由內具體說明，
    業如前述，顯已斟酌刑法第57條各款事由，並基於刑罰目的
    性之考量、刑事政策之取向以及行為人刑罰感受力之衡量等
    因素而為刑之量定，係以行為人責任為基礎，並未逾越法定
    刑度，亦無違背公平正義之精神，客觀上不生量刑畸重畸輕
    裁量權濫用之情形，屬法院裁量職權之適法行使。本院審核
    前開各量刑事由，認為原審對被告所量處之刑，並無顯然失
    出或有失衡平之情事。再者，被告上開所犯係刑法第321條
    第1項第1款之侵入住宅竊盜罪，其法定本刑「6月以上5年以
    下有期徒刑」，原審僅量處有期徒刑6月，已為最低之刑，
　　並參酌被告如犯刑度之外部限制（即6月+6月+6月+6月=2年
    ），被告所犯各罪之犯罪類型，均為加重竊盜罪，其所侵害
    之法益均屬相同，並非侵害不可替代性或不可回復性之個人
    法益，對危害社會法益之加重效應有限，責任非難重複程度
    較低，暨其動機目的、行為態樣、侵害法益、行為次數等情
    狀，且考量各罪之法律目的、被告違反之嚴重性，復就其所
    犯之罪整體評價其應受非難及矯治之程度，並兼衡刑罰經濟
    與公平、比例等原則，定其應執行之刑有期徒刑1年4月，並
    諭知易科罰金折算標準，自無量刑過重或逾越外部界限之情
    形。被告空言指摘原審量刑過重云云，委無可採。
五、綜上，被告並未依據卷內既有訴訟資料或提出新事實、新證
    據，指摘或表明原判決有何採證認事、用法足以影響判決本
    旨之不當或違法，已難謂提出合於刑事訴訟法第361條第2項
    規定之具體理由。依首揭說明，本件上訴顯無具體理由而屬
    違背法律上之程式，爰不經言詞辯論，逕行駁回。　　
據上論斷，應依刑事訴訟法第367條前段、第372條，判決如主文
。　　　　 　　
中　　華　　民　　國　　111 　年　　11　　月　　15　　日
　　　　　　　　　刑事第七庭  審判長法　官  孫惠琳
　　　　　　　　　　　　　　　　　  法　官  商啟泰
　　　　　　　　　　　　　　　　　  法　官  鍾雅蘭
以上正本證明與原本無異。
不得上訴。
                                    書記官  莊喬鈞
中　　華　　民　　國　　111 　年　　11　　月　　15　　日
附表：
未扣案之犯罪所得（未實際合法發還被害人）   編號 犯罪所得 備註 1 電線25公尺、廢白鐵350公斤、白鐵浪板及白鐵柱4個棧板、高壓白鐵蓋3個 未實際合法發還被害人吳明龍 2 車用白鐵護欄4組  3 白鐵浪板及白鐵柱半個棧板、白鐵垃圾桶15個  4 白鐵浪板及白鐵柱半個棧板